臺灣橋頭地方法院刑事判決
111年度審交易字第889號
公  訴  人  臺灣橋頭地方檢察署檢察官
被      告  李美滿



上列被告因過失傷害案件，經檢察官提起公訴（111年度偵字第1
1566號），本院判決如下：
    主  文
本件公訴不受理。
    理  由
一、公訴意旨如起訴書所載（如附件）。
二、按告訴乃論之罪，告訴人於第一審辯論終結前，得撤回告訴
    ，又其告訴經撤回者，法院應諭知不受理之判決，並得不經
    言詞辯論為之，刑事訴訟法第238條第1項、第303條第3款、
    第307條分別定有明文。本件被告李美滿因過失傷害案件，
    經檢察官提起公訴，認其涉犯道路交通管理處罰條例第86條
    第1項、刑法第284條前段之汽車駕駛人無駕駛執照駕車過失
    傷害罪罪，依同法第287條前段規定須告訴乃論，茲據被告
    與告訴人李佳玲調解成立，告訴人並於本院第一審辯論終結
    前，具狀撤回告訴，有調解筆錄、撤回告訴聲請狀各1份在
    卷可參，依照前開法條之規定，本件自應諭知不受理，並不
    經言詞辯論為之。
三、據上論斷，應依刑事訴訟法第303條第3款、第307條，判決
    如主文。
中　　華　　民　　國　　111 　年　　11　　月　　7 　　日
                  刑事第五庭    法  官  黃逸寧
以上正本證明與原本無異。
如不服本判決應於收受送達後20日內向本院提出上訴書狀，並應
敘述具體理由；如未敘述上訴理由者，應於上訴期間屆滿後20日
內向本院補提理由書（均須按他造當事人之人數附繕本）「切勿
逕送上級法院」。
中　　華　　民　　國　　111 　年　　11　　月　　8 　　日
　　　　　　　　　　　　　　　 書記官  鄭珓銘
附件：　
臺灣橋頭地方檢察署檢察官起訴書
                                    111年度偵字第11566號
　　被　　　告　李美滿　女　62歲（民國00年0月0日生）
　　　　　　　　　　　　住○○市路○區○○路00巷0號
　　　　　　　　　　　　居高雄市○○區○○路000巷00號
　　　　　　　　　　　　國民身分證統一編號：Z000000000號
上被告因過失傷害案件，已經偵查終結，認應提起公訴，茲將犯
罪事實及證據並所犯法條分敘如下：
　　　　犯罪事實
一、李美滿明知己未考領機車駕駛執照，仍於民國111年1月24日
    11時23分許，騎乘車牌號碼000-000號普通重型機車，沿高
    雄市路竹區忠孝路由西往東行駛，行經該路段與忠孝路43巷
    之交岔路口，左轉忠孝路43巷時，本應注意行駛至交岔路口
    ，轉彎車應讓直行車先行，而依當時客觀情形，並無不能注
    意之情狀，竟疏未注意禮讓直行車先行即貿然左轉，適李佳
    玲騎乘車牌號碼000-000號普通重型機車，沿忠孝路由東往
    西直行，2車發生碰撞，致李佳玲受有左肘鷹嘴突骨折等傷
    害。
二、案經李佳玲訴由高雄市政府警察局湖內分局報告偵辦。
　　　　證據並所犯法條
一、證據清單與待證事實：
編號 證 據 名 稱　　　　　 待 證 事 實　　　　　 一 被告李美滿於警詢及偵查中之供述 否認過失行為，辯稱：是對方衝過來撞伊，我覺得莫名其妙云云 二 告訴人李佳玲於警詢及偵查中之指訴 證明全部犯罪事實 三 義大醫療財團法人義大癌治療醫院診斷證明書 證明告訴人受有如犯罪事實欄所載傷害之事實 四 道路交通事故現場圖、道路交通事故調查報告表、道路交通事故談話紀錄表、事故現場照片 車禍發生經過及現場情形 五 高雄市政府交通局車輛行車事故鑑定委員會鑑定意見書、道路交通事故初步分析研判表、現場監視器錄影紀錄及擷圖畫面 證明被告未禮讓直行車先行之過失行為為肇事主因 六 公路電子監理系統查詢結果列印資料 證明被告未考領機車駕駛執照 
二、核被告所為，係犯道路交通管理處罰條例第86條第1項、刑
    法第284條前段之汽車駕駛人無駕駛執照駕車過失傷害罪嫌
    。請依道路交通管理處罰條例第86條第1項規定，加重其刑
    。
三、依刑事訴訟法第251條第1項提起公訴。
　　此　致
臺灣橋頭地方法院
中　　華　　民　　國　 111　　年　　8 　　月　　30　　日
                              檢　察　官  靳 隆 坤
本件正本證明與原本無異
中　　華　　民　　國　 111　　年　　9 　　月　　6 　　日
                              書  記  官  孫 志 偉
附錄本案所犯法條全文
中華民國刑法第284條
因過失傷害人者，處 1 年以下有期徒刑、拘役或 10 萬元以下
罰金；致重傷者，處 3 年以下有期徒刑、拘役或 30 萬元以下
罰金。
道路交通管理處罰條例第86條
（刑責之加重及減輕）
汽車駕駛人，無駕駛執照駕車、酒醉駕車、吸食毒品或迷幻藥駕
車、行駛人行道或行經行人穿越道不依規定讓行人優先通行，因
而致人受傷或死亡，依法應負刑事責任者，加重其刑至二分之一
。
汽車駕駛人，在快車道依規定駕車行駛，因行人或慢車不依規定
，擅自進入快車道，而致人受傷或死亡，依法應負刑事責任者，
減輕其刑。